最　高　行　政　法　院　裁　定
　　　　　　　　　　　　　　　　　　 96年度裁字第02037號
上　訴　人　甲○○○○○○○○○
　　　　　　　　　　　送達代收人　乙○○
　　　　　　　　　　　鳳山市○○路171號
被 上訴 人　中央健康保險局
代　表　人　劉見祥
訴訟代理人　劉師婷律師
上列當事人間因全民健康保險事件，上訴人不服中華民國95年3
月1日臺北高等行政法院94年度訴字第1006號判決，提起上訴，
本院裁定如下︰
　　主  文
上訴駁回。
上訴審訴訟費用由上訴人負擔。
　　理  由
一、按對於高等行政法院判決上訴，非以其違背法令為理由，不
    得為之，行政訴訟法第242條定有明文。是對於高等行政法
    院判決上訴，若未具體說明原判決違背何項法令、不適用或
    如何適用不當之具體情事，即非主張原判決違背法令以為上
    訴理由，其上訴為不合法。
二、本件上訴人略以：按行為時實習醫師制度實施要點第2條規
    定：「本要點所稱之實習醫師，係指曾在公立或已立案之私
    立專科以上學校修習醫學、中醫學、牙醫學之科系已畢業學
    生而依志願繼續從事實習者。」次按醫師法第28條第1款規
    定：「未取得合法醫師資格，擅自執行醫療業務者，處6個
    月以上5年以下有期徒刑，得併科新臺幣30萬元以上150萬元
    以下罰金，其所使用之藥械沒收之。但合於下列情形之一者
    ，不罰：一、在中央主管機關認可之醫療機構，於醫師指導
    下實習之醫學院、校學生或畢業生。」教育部於88年3月24
    日頒布國外學歷查證認定作業要點，惟按行政程序法第174
    條之1規定：「本法施行前，行政機關依中央法規標準法第7
    條訂定之命令，須以法律規定或以法律明列其授權依據者，
    應於本法施行後2年內，以法律規定或以法律明列其授權依
    據後修正或訂定；逾期失效。」該作業要點於92年11月19日
    修正，究係以何法律明列其授權依據，請被上訴人說明。被
    上訴人辯稱「…原告（即上訴人）雖主張葉怡伶畢業於菲律
    賓瓦拉蒂（FATIMA）大學醫學院牙醫學系云云，惟該校非為
    教育部91年8月印行之『菲律賓大專校院參考名冊』所列學
    校，與醫師法第2條及第4條所定『符合教育部採認規定之國
    外大學、獨立學院』不符；…」云云，惟按醫師法第2條係
    規定應醫師考試之資格，同法第4條係規定應牙醫師考試之
    資格，均與實習醫師無關。是，葉怡伶於92年3月至7月間之
    實習醫師資格是合法的。另按行政程序法第3條第3項第6款
    規定：「下列事項，不適用本法之程序規定︰…六、學校或
    其他教育機構為達成教育目的之內部程序。」準此，實習醫
    師之指導及執行醫療業務之項目全係內部程序，自90年1月1
    日起，除另有法律規定外，行政機關已無權過問，因此，被
    上訴人所提出之行政院衛生署之命令已無法令效力。另被上
    訴人所提出之本院89年度判字第1715號、93年度判字第1245
    號判決意旨，因其依據法規均係行政院衛生署及教育部之法
    令，亦因須以法律規定或以法律明列其授權依據，不在92年
    1月至8月中，而失去規範葉怡伶之法律效力。綜上，原判決
    不適用法規或適用不當，違背法令云云，提起上訴。核其狀
    述內容，無非執其主觀歧異之法律見解，指摘原處分違誤，
    或重述其在原審業經主張而為原判決摒棄不採之陳詞，然未
    具體指明原判決違背何項法令、不適用或如何適用不當之具
    體情事，即非主張原判決違背法令以為上訴理由，依首開規
    定及說明，其上訴為不合法，應予駁回。
三、依行政訴訟法第249條第1項前段、第104條、民事訴訟法第
    95條、第78條，裁定如主文。
中　　華　　民　　國　　96　　年　　9　　 月　　13　　日
                  第四庭審判長法  官　鍾　耀　光
                              法  官　鄭  小  康
                              法  官　王　德　麟
                              法  官　黃　清　光
                              法  官　吳　慧　娟
以  上  正  本  證  明  與  原  本  無  異
中　　華　　民　　國　　96　　年　　9　　 月　　13　　日
　　　　　　　　　　　　　　　書記官　張　雅　琴
